臺灣嘉義地方法院民事判決　九十二年度重訴字第七一號
　　原　　　告　乙○○○
　　訴訟代理人　林再輝律師
　　被　　　告　甲○○
　　訴訟代理人　愛紳 律師
　　　　　　　　蔡碧仲 律師
右當事人間請求給付借款事件，本院於民國九十三年一月五日辯論終結判決如左：
    主      文
被告應給付原告新台幣玖佰肆拾捌萬貳仟玖佰陸拾柒元，及自民國九十二年四月十日
起至清償日止，按年息百分之五計算之利息。
原告其餘之訴駁回。
訴訟費用由被告負擔五分之四；其餘由原告負擔。
本判決第一項原告勝訴部分，於原告以新台幣參佰壹拾陸萬零玖佰捌拾玖元供擔保後
，得假執行。但被告如以新台幣玖佰肆拾捌萬貳仟玖佰陸拾柒元為原告預供擔保後，
得免為假執行。
原告其餘假執行之聲請駁回。
    事實及理由
一、本件原告主張：緣兩造原本為舊識，於民國八十六年一月間至八十七年一月間，
    被告以投資需要資金週轉為由，陸續向原告調借款項，共計新台幣（下同）一千
    二百二十八萬元。嗣被告於八十八年三月間起至九十年四月間，雖曾清償部分債
    務即二百六十九萬七千零三十三元（計算式為：0000000+500000+414233+282800
    =0000000），惟餘款九百五十八萬二千九百六十七元一直未予清償至今，待原告
    於九十年四月間向其催討，兩造始進行結算，當時被告因積欠過久，乃表示願補
    貼利息給原告，因而被告當時承諾尚欠原告一千零五十五萬五千七百六十七元，
    並答應清償此一數目。詎被告至今僅於九十年七月間共計清償十萬元，剩餘債務
    一千零四十五萬五千七百六十七元迄未清償，原告屢經催討，被告均置之不理，
    為此原告訴請判決：被告應給付原告一千零四十五萬五千七百六十七元，及自起
    訴狀繕本送達翌日起至清償日止，按年息百分之五計算之利息，並願供擔保請准
    宣告假執行等語。
二、被告則以：對於曾向原告借款一千二百二十八萬元之事實不爭執，惟實際上並未
    積欠原告那麼多，蓋因被告未曾答應補貼利息，且原告前開之債權有重複提出，
    ，及並未扣除七百三十八萬四千六百五十六元已清償之款項（0000000+0000000
    =0000000）等語，資為抗辯。並聲明：(1)駁回原告之訴及其假執行之聲請。(2)如
    受不利判決，請准供擔保宣告免為假執行。
三、查本件被告自八十六年一月二十一日起至八十七年一月十五日止，共計向原告借
    款一千二百二十八萬元，而被告自八十八年間至九十年四月間陸續清償在二百六
    十九萬七千零三十三元等情，為兩造所不爭執，並有借款明細表、匯款單附卷可
    稽，自堪信為真實。
四、本件原告主張：兩造於九十年四月前，被告積欠之餘款尚有九百五十八萬二千九
    百六十七元未予清償，直至九十年四月間兩造始進行結算，當時被告因積欠過久
    ，乃表示願補貼利息，因而被告當時承諾尚欠原告一千零五十五萬五千七百六十
    七元，並答應清償此一數目云云，然為被告所否認。經查，本件原告僅提出信封
    袋背面影本為證，惟信封袋背面既無被告親自簽名，且僅有數字及不相關英文字
    之記載，亦無從認定兩造意思表示是否一致，而原告亦未能再提出其他證據證明
    ，則原告上開之主張，即難採信。
五、原告又主張被告於九十年七月間所還款之十萬元部分，業已包含在前開清償債務
    二百六十九萬七千零三十三元中云云，惟查，系爭清償款二百六十九萬七千零三
    十三元係指下列款項（自八十八年三月十日起至八十八年六月三十日止支付原
    告面額十五萬元支票十張，共計一百五十萬元；八十八年八月九日轉帳至簡文
    記帳戶內之五十萬元；以飼料款抵債的金額為四十一萬四千二百三十三元；
    九十年四月間結算時清償二十八萬二千八百元（計算式為：0000000+500000+414
    233+282800=0000000），並未包含九十年七月間被告所清償之十萬元，則原告前
    開之主張，顯有誤會。
六、至於被告抗辯：尚有七百三十八萬四千六百五十六元部分亦已清償完畢，原告並
    未扣除，或債權有重複請求等情，然均為原告所否認，而依舉證責任之分配，被
    告自應就有利於己之事實即清償之事實，負舉證責任。經查本件被告僅提出部分
    客票為證，並聲請本院再調閱其他客票以資證明云云，惟系爭客票是否為被告所
    交付，被告即未能提出證據證明，且縱使系爭客票確實係被告交付給原告，是否
    就是做為清償前開借款之用，亦有疑義，且被告均無法提出其他有利之積極證據
    證明關於前開七百三十八萬四千六百五十六元部分業已清償、及原告之債權有重
    複請求之事實，則前開所辯，均自難為被告有利之認定。
七、綜上所述，本件被告積欠原告借款一千二百二十八萬元，經扣除自八十八年間至
    九十年四月間已清償之款項二百六十九萬七千零三十三元、及九十年七月間已清
    償之款項十萬元後，尚剩九百四十八萬二千九百六十七元部分未清償，從而，本
    件原告依消費借貸之法律關係，請求被告給付九百四十八萬二千九百六十七元，
    及自九十二年四月十日起至清償日止，按年息百分之五計算之利息，為有理由，
    應予准許。惟原告逾上開範圍之請求，則因依法無據，自不應准許。
八、本件事證已臻明確。至於被告第二次再聲請向各銀行調閱發票人均第三人之票據
    ，以證明清償之事，如前所述，已無必要，及兩造其餘主張、陳述及所提之證據
    與其他未經援用之證據，經核均與判決結果無影響，爰不予一一論述，附此敘明
    。
九、兩造均陳明願供擔保，請求宣告假執行及免為假執行，經核原告勝訴部分均無不
    合，爰分別酌定相當之擔保金額，併予以准許。原告其餘假執行之聲請，因其訴
    之駁回亦失所據，應併予駁回。
十、據上論結，本件原告之訴為一部有理由、一部無理由，依民事訴訟法第七十九條
    、第三百九十條第二項、第三百九十二條第二項，判決如主文。
中　　　華　　　民　　　國　　九十三　　年　　　一　　　月　　十九　　日
~B臺灣嘉義地方法院民事第二庭
~B　　法　官　蕭道隆
右為正本係照原本作成
如對本判決上訴須於判決送達後廿日內向本院提出上訴狀
中　　　華　　　民　　　國　　九十三　　年　　　一　　　月　　十九　　日
~B　　書記官　沈育坤
